# 求助陈版，关于机票代理行业收入确认问题

提问人：erase12345 时间：2020-03-16 23:09:19
A公司为机票代理商，由于为代理人，因此机票收入按照净额法确认。
1 月份，A公司将一张机票卖个某个用户，售价 1000 元，同时从航空公司采购该机票，采购价 980 元，此时 1 月份A公司确认收入 20 元。
到了 2 月份，由于个人原因，该用户申请退该机票。但由于机票价格实时波动，此时A公司退给该用户的价格为 950元，同时，航空公司
退给A公司的价格为 920 元。
A公司认为，退票为新的业务，因此，此时A公司在 2 月份确认费用 30 元。
个人认为， 1 月份的机票，和 2 月份的退票是相关联的，因此 2 月份应该要冲减 1 月份 20 元的收入。但是由于机票价格实时波动，退给用户的金额和
从航空公司拿到的金额有可能会与当时不一致，所以如果冲收入的话账务处理会比较复杂。而且A公司将退票当做是新的业务，反过来说，
也可以认为是从航空公司采购机票 920 元，然后卖给用户 950 元，因此承担费用 30 元。
求助陈版，对于 2 月份的退票，应该当做是新的业务（赞同A公司的做法），还是应该冲减收入（那么正确的账务处理是？），谢谢！

回答人：chenyiwei
个人理解，还是倾向于将其看作与 1 月份的出票相关联的业务，故在 2 月份发生退票时，将净额 30 （950-920）冲减 2月份的营业收入。